臺灣基隆地方法院刑事判決　　　　　　　 96年度訴字第976號
公　訴　人　臺灣基隆地方法院檢察署檢察官
被　　　告　甲○○
上列被告因毒品危害防制條例案件，經檢察官提起公訴（96年度
毒偵字第2485號），被告於準備程序進行中，就被訴事實為有罪
之陳述，經本院合議庭裁定由受命法官獨任進行簡式審判程序，
判決如下：
    主      文
甲○○施用第一級毒品，累犯，處有期徒刑拾月。
    事　　　實
一、甲○○前因施用第一級毒品案件，經本院裁定送觀察、勒戒
    後，因有繼續施用毒品之傾向，經本院裁定令入戒治處所續
    施以強制戒治，於民國92年3月3日因停止戒治並付保護管束
    而經釋放出所，嗣於92年7月7日保護管束期滿未經撤銷而執
    行完畢，並由臺灣基隆地方法院檢察署檢察官於92年9月29
    日，以92年度戒毒偵字第66號為不起訴處分確定；復再犯施
    用第一級毒品案件，經本院於93年5月27日，以93年度訴字
    第261號判決判處有期徒刑8月確定，於94年3月26日執行完
    畢；又因施用第一級毒品案件，經本院於95年5月12日，以
    95 年度訴字第265號判決判處有期徒刑9月確定，於96年3月
    21 日執行完畢後，再因施用第一級毒品案件，經本院於96
    年8月31日，以96年度訴字第611號判決判處有期徒刑9月，
    嗣經其上訴後撤回上訴而確定（現尚未執行）。詎其猶不知
    戒除施用毒品惡習，於前揭強制戒治執行完畢後5年內，復
    基於施用第一級毒品海洛因之犯意，於96年7月12日下午4、
    5時許，在其基隆市○○區○○路168巷2弄15號3樓住處內，
    以將海洛因置入注射針筒內，再摻水稀釋注射右手前臂靜脈
    血管處之方式，施用第一級毒品海洛因1次。因其為毒品列
    管人口，經警於96年7月13日上午11時許依法通知其到場採
    尿送驗後，結果呈鴉片類陽性反應，而悉上情。
二、案經基隆市警察局第四分局報告臺灣基隆地方法院檢察署檢
    察官偵查起訴。
    理　　由
壹、程序事項
    本件被告甲○○所犯者非為死刑、無期徒刑、最輕本刑為3
    年以上有期徒刑之罪或高等法院管轄第一審案件，其於準備
    程序進行中，先就被訴事實為有罪之陳述，經告知其簡式審
    判程序之旨，並聽取公訴人、被告之意見後，本院合議庭業
    已依刑事訴訟法第273條之1第1項之規定，裁定由受命法官
    獨任以簡式審判程序進行本案之審理，且依同法第273條之2
    規定，簡式審判程序之證據調查，不受同法第159條第1項、
    第161條之2、第161條之3、第163條之1及第164條至第170條
    規定之限制，合先敘明。
貳、實體事項
一、認定上述事實所憑之證據名稱：
  (一)被告於本院準備程序及審理之自白。
  (二)應受尿液採驗人尿液採集送驗紀錄表2聯、臺灣檢驗科技股
    份有限公司96年7月30日CH/2007/70980號濫用藥物檢驗報告
    1份（檢驗結果被告尿液呈鴉片類陽性反應）。
  (三)臺灣高等法院被告全國前案紀錄表、臺灣基隆地方法院檢察
    署刑案資料查註紀錄表及全國施用毒品案件紀錄表各1 份。
二、論罪科刑：
  (一)按海洛因係毒品危害防制條例所列管之第一級毒品，為該條
    例第2條第2項第1款所明定；又犯毒品危害防制條例第10 條
    施用毒品之罪者，檢察官應聲請法院裁定，令被告入勒戒處
    所觀察、勒戒，經觀察、勒戒後，無繼續施用毒品之傾向者
    ，應即釋放，並由檢察官為不起訴處分，有繼續施用毒品之
    傾向者，則由檢察官先聲請法院裁定令入戒治處所施以強制
    戒治，俟強制戒治期滿，再行釋放，並由檢察官為不起訴處
    分；而依前開規定觀察勒戒或強制戒治執行完畢釋放後，5
    年內再犯施用毒品之罪者，檢察官應依法追訴，毒品危害防
    制條例第20條第1項、第2項、第23條第2項分別定有明文。
  (二)被告於強制戒治執行完畢後，5年以內再犯施用第一級毒品
    海洛因之行為，係犯毒品危害防制條例第10條第1項之施用
    第一級毒品罪。其持有第一級毒品海洛因係供施用，其持有
    第一級毒品之低度行為為施用第一級毒品之高度行為所吸收
    ，不另論罪。
  (三)查被告曾受前揭事實欄所載刑之科刑及執行完畢，有臺灣高
    等法院被告前案紀錄表1份在卷可按，其受有期徒刑執行完
    畢後，5年內故意再犯本件有期徒刑以上之罪，為累犯，應
    依刑法第47條第1項規定加重其刑。
  (四)爰審酌被告前因施用毒品經觀察、勒戒、強制戒治及多次判
    刑後，猶不知戒除毒品惡習，復再施用第一級毒品海洛因，
    顯見其毒癮甚深，自不宜輕縱，並審酌其所犯施用毒品之犯
    罪係戕害自身健康之行為，於他人尚不致造成損害及其事後
    坦承犯行之態度等一切情狀，量處如主文所示之刑，以示懲
    儆。
三、應適用之法條：
　　刑事訴訟法第273條之1第1項、第284條之1、第310條之2、
    第454條第1項、第299條第1項前段，毒品危害防制條例第10
    條第1項、第23條第2項，刑法第11條前段、第47條第1項，
    判決如主文。
四、對於本件判決如有不服，得自收受送達後10日內，向本院提
    出上訴書狀，上訴於臺灣高等法院。
本案經檢察官乙○○到庭執行職務
中　　華　　民　　國　　96　　年　　12　　月   13   　日
                  刑事第一庭法  官  王美婷
以上正本證明與原本無異。
對於本件判決如有不服，應於收受送達後10日內，向本院提出上
訴書狀，上訴於臺灣高等法院，並按他造當事人之人數附具繕本
。
中　　華　　民　　國　　96　　年　　12　　月   13   　日
                            書記官  明祖斌
附錄本案論罪科刑法條：
毒品危害防制條例第10條第1項
施用第一級毒品者，處6月以上5年以下有期徒刑。
